臺灣基隆地方法院民事裁定  
111年度補字第68號
原      告  劉筱琴  


訴訟代理人  謝聖斌  
被      告  吳緞    

上列當事人間請求分割共有物事件，本院裁定如下：
    主  文
本件訴訟標的之價額核定為新臺幣陸拾伍萬伍仟參佰伍拾捌元。
原告至遲應於前開核定訴訟標的價額之裁定送達後十日內補繳第
一審裁判費新臺幣柒仟壹佰陸拾元，逾期未繳，即駁回其訴。
    理  由
一、按訴訟標的之價額，由法院核定。核定訴訟標的之價額，以
    起訴時之交易價額為準。民事訴訟法第77條之1第1項、第2
    項前段分別定有明文。而動產或不動產之交易價額常受買賣
    雙方之需求、主觀好惡、目的及利用價值等之影響，若當事
    人間就該交易價額有所爭執，即應調查實際情形以為核定訴
    訟標的價額之依據。是此所謂交易價額，應係指客觀之市場
    交易價額而言。又共有物分割之訴，其訴訟標的價額以原告
    因分割所受利益之客觀價額為準，非以共有物全部之價額定
    之(最高法院70年台上字第1757號民事判決參照)。
二、本件原告起訴請求以原物分割與被告共有之坐落新北市○○區
    ○○○段○○○○段00000地號土地（下稱系爭土地），因原告僅受
    其應有部分可分得之利益，是本件訴訟標的價額應以其因分
    割所受利益之價額為準。而前揭土地登記面積及民國111年1
    月公告土地現值為1387平方公尺及每平方公尺新臺幣（下同
    ）630元，且原告對於系爭土地之應有部分為4分之3，是以
    本件原告因請求分割所受利益之價額應為655,358元（計算
    式：1387平方公尺×630元×3/4＝655,358元，元以下四捨五入
    ），爰核定本件訴訟標的價額為655,358元元。
三、末按「因財產權而起訴，其訴訟標的之金額或價額在新臺幣
    十萬元以下部分，徵收一千元；逾十萬元至一百萬元部分，
    每萬元徵收一百元；逾一百萬元至一千萬元部分，每萬元徵
    收九十元；逾一千萬元至一億元部分，每萬元徵收八十元；
    逾一億元至十億元部分，每萬元徵收七十元；逾十億元部分
    ，每萬元徵收六十元；其畸零之數不滿萬元者，以萬元計算
    。」民事訴訟法第77條之13定有明文。又依「臺灣高等法院
    民事訴訟、非訟事件、強制執行費用提高徵收數額標準」規
    定，訴訟標的之金額或價額逾十萬元部分，加徵原定數額十
    分之一。本件訴訟標的之價額為655,358元，應徵第一審裁
    判費7,160元。
四、當事人對於本院核定訴訟標的價額之裁定，得於10日內抗告
    。故原告至遲應於本院上開核定訴訟標的價額之裁定確定後
    10日內，補繳裁判費7,160元，逾期未補正，即駁回其訴。
五、依民事訴訟法第77條之1、第249條第1項但書規定，裁定如
    主文。
中　　華　　民　　國　　111 　年　　3 　　月　　2 　　日
                  民事庭法  官  周裕暐
以上正本係照原本作成。
如不服本裁定關於核定訴訟標的價額部分，應於送達後10日內向
本院提出抗告狀，並繳納抗告費新臺幣 1,000元；其餘關於命補
繳裁判費部分，不得抗告。
中　　華　　民　　國　　111 　年　　3 　　月　　2 　　日
                        書記官  謝佳妮